臺灣嘉義地方法院行政訴訟判決
111年度交字第63號
原      告  李昕潔  
訴訟代理人  唐正坡  
被      告  交通部公路總局嘉義區監理所

代  表  人  黃萬益  
訴訟代理人  程大嶽  
上列當事人間交通裁決事件，原告不服被告民國111年8月16日嘉
監裁字第70-L00000000號裁決，提起行政訴訟，本院判決如下：
    主      文
原告之訴駁回。
訴訟費用新台幣（下同）300元由原告負擔。
    事實及理由
一、程序方面：
　　原告不服被告民國111年8月16日嘉監交裁字第70-L00000000
    號裁決（下稱原處分）而提起行政訴訟，核屬行政訴訟法第
    237條之1第1項第1款規定之交通裁決事件，爰依行政訴訟法
    第237條之7規定，不經言詞辯論，逕為判決。
二、爭訟概要：
㈠、原告於111年4月9日15時21分許，駕駛其夫唐正坡所有車牌號
    碼000-0000號自用小客車，行經嘉義縣布袋鎮台61線南下27
    0公里處（下稱系爭路段）時，因有行車速度超過規定之最
    高時速63公里之違規行為，經嘉義縣警察局布袋分局（下稱
    舉發機關）員警填製嘉縣警交字第L00000000舉發違反道路
    交通管理事件通知單（下稱系爭舉發通知單）予以舉發。
㈡、原告不服系爭舉發通知單向被告陳述意見，經舉發機關查復
    違規屬實，被告審認原告有「汽車駕駛人行車速度，超過規
    定之最高時速逾60公里至80公里以內」之違規行為，乃依道
    路交通管理處罰條例（下稱道交條例）第63條第1項、第43
    條第1項第2款、第85條第1項規定開立原處分，裁處原告罰
    鍰8,000元、記違規點數3點、並應參加道路交通安全講習，
    於111年8月17日送達原告。原告不服原處分，於111年9月5
    日向本院提起行政訴訟。
三、原告起訴主張及聲明：
㈠、本件系爭路段速限僅40公里，與市區道路速限不相上下，惟
    該路段係屬郊外筆直路段，何種因素須將速限改為40公里並
    執行測速照相工作，實令人費解。況布袋分局員警曾在台17
    線及台19線規劃攔檢車輛取締交通違規或酒駕臨檢，該路段
    速限最高可到60至70公里不等，而本次系爭路段速限僅40公
    里，何來不能或不宜攔檢違規之舉，警方為求交通績效而置
    入易讓民眾誤判之執行測速，實屬違法。
㈡、經網路查詢公告之違規測速照相實施路段，網路所指之測速
    路段係為台61線270公里處，而實際照相處為台61線268.6公
    里處主線道及269.9公里處側車道，布袋警分局公布違規測
    速照相實施路段僅有1處，但實際設置地點卻有2處，尚與法
    不合。
㈢、聲明：原處分撤銷。
四、被告答辯及聲明：
㈠、答辯要旨：
１、本件原告同意布袋分局第0000000000號函復專業解說，換言
    之，原告承認交通違規屬實，警方依法舉發，並無違誤。
２、本件台61線省道速限雖係為90公里，惟本件舉發違規地點速
    限係40公里；網路公告資料不完整最多只有行政程序法第10
    1條誤寫改正之適用，並未達同法第111條無效之程度。
３、道交條例第7條之2第1項第7款之規定，本得逕行違規舉發，
    本件舉發自無不當。而被告依據布袋警分局函、超速違規照
    片及雷達測速儀檢定合格證書等影印本所為之裁決，受其拘
    束並無裁量餘地。本案違規事實已臻明確，尚無違誤。
㈡、聲明：原告之訴駁回。
五、爭點：
    被告對原告所為之原處分，有無違誤？
六、本院之判斷：
㈠、應適用之法令：道交條例第43條第1項第2款、第43條第5項。
㈡、本件確有如爭訟概要欄所述等事實，有原處分、舉發機關111
    年6月16日嘉布警四字第0000000000號函、舉發照片為證，
    堪信為真實。
㈢、原告固主張系爭路段速限僅有40公里，且何來不能或不宜攔
    檢違規之舉，另網路公告之違規測速照相實施路段，與實際
    照相處不同云云，惟查：
１、按道路速限之訂定，係由主管機關參照路線設計、道路狀況
    、交通流量、肇事資料及其他因素定之，如何訂定，訂定多
    寡，係依據當地之實際路況、行車流量、行車速度及交通安
    全等情況規劃速限，若有速限訂定錯誤情況，亦應先依循行
    政程序提出救濟，非由民眾逕自審查認定是否遵守，從而，
    原告空言質疑速限僅40公里，實非可採。
２、汽車駕駛人之行為有下列情形之一，當場不能或不宜攔截製
    單舉發者，得逕行舉發：…七、經以科學儀器取得證據資料
    證明其行為違規。前項第7款之科學儀器屬應經定期檢定合
    格之法定度量衡器，其取得違規證據資料之地點或路段，應
    定期於網站公布。道交條例第7條之2第1項第7款、第2項定
    有明文。依原告所提出之嘉義縣警察局布袋分局非固定式科
    學儀器交通執法設備設置地點一覽表（下稱系爭網站公開資
    料），編號2之設置地點為布袋鎮台61線270公里處、拍攝方
    向為南向、速限40公里，雖與系爭舉發通知單違規地點「側
    車道」之記載不同，惟系爭路段為台61線270公里處，設有
    主線道及側車道，原告車輛當時確實係行駛於側車道，該處
    確為台61線270公里處，有採證照片可參，而前揭路段既已
    於網站上公布，自已符合前開規定。至於原告雖主張台61線
    270公里處有設置2處測速取締警示，但網站僅有公布1處，
    並提出照片3張為證，惟系爭網站公開資料業已公布限速40
    公里之測速照相取締部分，業如前述，就限速90公里（主線
    道）之測速照相取締部分，縱有原告所稱未於網站公開之情
    形，亦與原告本件違規行為無涉，尚難憑此認定原處分有所
    違誤，是原告執前詞否認違規，自無足採。
㈣、從而，被告據之乃以原處分裁處原告前揭處罰內容，觀諸前
    開規定，依法洵屬有據。
㈤、本件判決基礎已臻明確，兩造其餘攻擊、防禦方法及訴訟資
    料經本院審酌後，核與判決結果無影響，無一一論述之必要
    ，附此敘明。
七、結論：
　　原處分認事用法並無違誤，原告主張撤銷原處分為無理由，
    應予駁回。至本件第一審裁判費為300元，應由敗訴之原告
    負擔，爰確定第一審訴訟費用額如主文第2項所示。
中　　華　　民　　國　　111 　年　　11　　月　　10　　日
                  行政訴訟庭  法  官  陳美利
上為正本係照原本作成。
如不服本判決，應於送達後20日內，向本院提出上訴狀，並應繳
納上訴裁判費新臺幣750元，其未表明上訴理由者，應於提出上
訴後20日內向本院補提理由書（均須按他造人數附繕本）。上訴
理由應表明關於原判決所違背之法令及其具體內容，或依訴訟資
料可認為原判決有違背法令之具體事實。未表明上訴理由者，逕
以裁定駁回。 
中　　華　　民　　國　　111 　年　　11　　月　　10　　日
                              書記官  吳佩芬